臺灣臺北地方法院民事判決　　　　　　　　　　　　九十一年度訴字第六五九五號
　　原　　　告　軒宏紡織股份有限公司
　　法定代理人　丙○○
　　訴訟代理人　彭國能律師
　　複代理人　　丁○○
　　被　　　告　創立國際股份有限公司
　　法定代理人　乙○○
　　訴訟代理人　王泓鑫律師
　　複　代理人　吳磺慶律師
　　訴訟代理人　黃啟逢律師
　　　　　　　　甲○○
右當事人間請求給付貨款事件，本院於九十三年六月一日言詞辯論終結，判決如下：
    主  文
被告應給付原告新台幣柒拾柒萬貳仟佰陸拾柒元，及自民國九十一年九月十二日起
至清償日止，按週年利率百分之五計算之利息。
訴訟費用由原告負擔百分之五，餘由被告負擔。
    事  實
甲、原告方面：
壹、聲明：
一、被告應給付原告新台幣（下同）八十一萬三千三百七十九元，及自起訴狀繕本送
    達翌日起至清償日止，依週年利率百分之五計算利息。
貳、陳述：
一、原告於民國九十一年三月十五日接受被告訂單（紡織品訂單編號：０２Ｆ１０４
    －Ａ，產品規格：６２４３）訂購布匹一批（下稱系爭契約），全部訂購數量為
    九六○○碼，貨款為七十六萬八千元，並約定須於色卡確認後三週內交貨，系爭
    布匹全部於九十一年五月三日生產完成，經被告通知核可出貨日期為五月十三日
    六千碼、五月二十四日三千六百碼，實際出貨日期皆由被告指定包裝場自行出貨
    ，分別為五月十四日五千五百碼、五月二十七日四千一百八十九碼，實際交付布
    匹共九六九五碼，貨款為八十一萬三千三百七十九元，被告竟藉原合約所未約定
    之品質事項，拒絕給付貨款。
二、本件布匹買賣共涉及五種布色，各色布匹色卡經被告確認之時間亦有所不同，其
    確認時間分別為010BLack於九十一年三月十二日、112Dusty Taupe於三月二十八
    日、102Navy於三月二十八日、New Stone於四月二十四日、Chino係於四月二十
    四日，惟出貨日期依合約所定固應於色卡確認後三週，依此計算010BLack係四月
    三日、112Dusty Taupe係四月十八日、102Navy係四月十八日、New Stone係五月
    十五日、Chino係五月十五日，惟以原告之立場，此等布匹本須齊一交貨，是在
    最後一批布匹未確認色卡前，原告尚無法一次交付，最後一批布匹完成核可後即
    於五月三日寄船樣於被告，並於五月十三日經被告通知國外買主已核可112Dusty
    Taupe、102Navy、New Stone、Chino四布色後，此四種布匹即依被告要求於五月
    十四日出貨，至於010BLack因被告要求重修於五月二十七日始出貨。
三、被告主張原告所交付之布匹不符杜邦LYCRA之品質要求，認為原告交付布匹有未
    符約定品質之瑕疵，惟本件布匹交易，被告原只要求布匹成分並將之明定於契約
    中，另額外要求原告提供六千個杜邦LYCRA之產品吊牌，原告並據此提供予被告
    ，顯見原告除已依約交付合於約定品質之布匹外，並應被告之額外要求，另提供
    六千個台灣杜邦公司之產品吊牌。
四、系爭布匹於出貨前曾經杜邦LYCRA驗證通過之大鐘公司製作檢查報告，而在被告
    要求原告額外提供杜邦LYCRA產品吊牌時原告亦順利提供，顯見原告所交付布匹
    確已符合雙方合約之品質要求，否則如何能順利取得杜邦LYCRA吊牌，被告提出
    該公司以往與訴外人潤泰公司間之產品檢驗報告，然該次交易之布種為D836與本
    案之布種6243根本不同，且該項報告係潤泰公司內部自行測試並非杜邦公司所測
    試，不能將兩者混為一談；又，被告所主張之百分之四彈性回復度之要求，於原
    被告雙方所簽定之買賣契約上並無此約定，因此縱使被告與國外買主有此布匹彈
    性回復度之約定，然被告並未將此要求轉知原告，兩造所定系爭買賣契約亦乏此
    約定已如前述，故被告不能以合約未明定之事項要求原告。
五、國外買主向被告下單要求之布匹品質，其中明列布匹幅寬為四四至四五英吋、碼
    重為二六○磅，然被告向原告訂購之合約上，要求之布匹幅寬竟載為四七至四八
    英吋，被告自行將原幅寬為四四至四五英吋誤載為四七至四八英吋、碼重亦為二
    六○磅，然幅寬之改變勢必影響布匹施作方式與相關配合措施，被告就不同之幅
    寬卻要求相當之碼重，顯見被告下單時之嚴重錯誤，對照被告以往與原告之布匹
    交易，相同布種亦係要求幅寬為四五至四六英吋，絕非四七至四八英吋，更可證
    明被告之錯誤。
參、證據：提出系爭合約書暨中文翻譯、原告催促被告依約給付貨款之存證信函、本
    件布匹買賣出貨明細表、被告於九十一年五月十三日傳真、九十一年六月二十一
    日函、大鐘公司針對系爭布匹製作之檢查報告等證物為證。
乙、被告方面
壹、聲明：
一、原告之訴駁回。
二、如受不利判決，被告願供擔保，請准宣告免為假執行。
貳、陳述：
一、被告於九十一年三月十四日向原告公司訂購五種色樣之布匹共九千六百碼（訂單
    號碼02F104-A）約定條件如系爭契約書所載；其中約定（一）布匹須有3﹪之杜
    邦萊卡；（二）布匹之碼重為每平方公尺二百六十克重；（三）布幅寬應為四十
    七吋至四十八吋等，交貨日期則約定為色卡確認三週內，詎原告公司交貨日期嚴
    重遲延，布匹又因品質與契約約定不符，包括萊卡之彈性回復度不足、碼重不足
    及布幅寬窄不一等瑕疵，經被告公司通知原告公司系爭布匹有瑕疵後，並合法解
    除契約，被告公司並毋庸給付原告公司任何貨款。
二、原告公司交貨嚴重遲延：
（一）依據系爭契約書約定：「DELIVERY：3 WEEK AFTER L/DIP CFM,請勿DELAY（中
      譯為：交貨：色卡確認後三週，請勿遲交）」，附註第六點則約定：「如賣方
      給付遲延，創通得請求每日就該貨品價格之百分之一計算之違約金。」。
（二）本件原告公司色卡確認之日期、應交貨之日期及實際交貨日期及運送方式如下
      ：
  １、色樣：黑色。確認色卡日期：九十一年三月十二日。應交貨之日期：九十一年
      四月三日。實際交貨日期：九十一年五月二十七日。交貨數量：三六二三碼。
      運送方式：空運。遲延天數：二十二天。違約金：六萬五千三百五十九元（
      3623x82x1%X22=65359）。
  ２、色樣：暗灰褐。確認色卡日期：九十一年三月二十八日。應交貨之日期：九十
      一年四月十八日。實際交貨日期：九十一年五月十四日。交貨數量：2323碼。
      運送方式：海運。遲延天數：二十六天。違約金：四萬九千五百二十六元（
      2323x82x1%x26=49526）。
  ３、色樣：深藍色。確認色卡日期：九十一年三月二十八日。應交貨之日期：九十
      一年四月十八日。
（１）實際交貨日期：九十一年五月十四日。交貨數量：八五六碼。運送方式：海運
      。遲延天數：二十六天。違約金：一萬八千二百五十元（856x82x1%x26=18250
      ）。
（２）實際交貨日期：九十一年五月二十七日。交貨數量：三五○碼。運送方式：空
      運。遲延天數：四十天。違約金：一萬一千四百八十元（350x82x1%x40=11480
      ）。
  ４、色樣：新農色。確認色卡日期：九十一年四月二十四日。應交貨之日期：九十
      一年五月十四日。
（１）實際交貨日期：九十一年五月十四日。交貨數量：九九四碼。運送方式：海運
      。未遲延。
（２）實際交貨日期：九十一年五月二十七日。交貨數量：二一六碼。運送方式：空
      運。遲延天數：十三天。違約金：一千九百一十八元（216x74x1%x12=1918 ）
      。
  ５、色樣：新石頭。確認色卡日期：九十一年四月二十四日。應交貨之日期：九十
      一年五月十五日。實際交貨日期：九十一年五月十四日。交貨數量：一三三三
      碼。運送方式：海運。未遲延。
  ６、前開違約金共計一十四萬六千五百三十三元。
（三）系爭布匹由原告包裝好後，直接送往空運中正機場及海運貨櫃場；按兩造所約
      定之交貨方式一般係由原告送交被告所指定之地方，再由被告以海運方式送達
      被告之客戶，本次交易因原告嚴重給付遲延，致被告遭客戶要求部分以空運方
      式將貨物送抵香港。
三、原告所交付之布匹存有LYCRA不符標準、布匹碼重不足及布幅寬窄不一等多項瑕
    疵：
（一）布匹存有LYCRA不符標準之瑕疵：
  １、按兩造所簽訂之訂單號碼02F104-A合約，約定其材質為97﹪cotton，3﹪LYCRA
      ，並約定出貨前必須由杜邦公司驗證每批貨品，並由杜邦公司出具檢驗證明，
      且提供該商標吊牌以證明成份為杜邦Lycra，兩造於合約書備註欄第２及第５
      點載明，原告之「缸差表需與大貨樣一同提供予客戶確認」、「……出貨前提
      供驗貨報告」然本件原告給付遲延，在未提出驗貨報告即將布匹逕送客戶作確
      認。
  ２、所謂「LYCRA（萊卡 (r)）」係杜邦公司特有的紡織材質。雖兩造契約中僅約
      定萊卡之成分為3﹪，未明文約定彈性回覆度標準。但「萊卡」本身所標榜者
      即為其「彈性回覆度」，約定布料中應有「萊卡」之成分，既名為萊卡當然同
      時即表示應具備有萊卡之彈性回復度標準，原告對此亦知之甚詳，且原告提出
      之被證二十九號檢驗報告亦有「彈性回覆度」乙項。蓋萊卡為美國杜邦公司獨
      創生產的一種『人造彈性纖維』。萊卡 (r)優異的延伸性和回復性，比橡膠彈
      性更強更持久，回彈性大2-3倍，重量卻輕了1/3，而且萊卡 (r)兼具橡膠所沒
      有的耐光性、抗氯性，使服裝能耐久美觀。即「萊卡」主要之功用即在增加紡
      織物之彈性（延展性）。關於「萊卡」之用量，一般而言係在一般材質中加入
      少許比例之「萊卡」，通常的比例在2﹪-5﹪左右，本件即約定3﹪。而萊卡
      (r )是美國杜邦公司獨創出品『彈性纖維』的註冊商標，也是杜邦公司的專有
      產品。無論在紡織界或時裝界，萊卡(r)都是優質產品的保證，杜邦為萊卡
      (r) 定訂極高的品質標準，並嚴格執行，確保萊卡 (r)商標的優質信譽，這方
      面工作包括品質檢定，以及嚴格控制萊卡 (r)吊卡的印發。每個萊卡 (r)吊卡
      都附有專屬編號以資識別，所有含萊卡 (r)質料製成的服裝，都必須符合杜邦
      訂定的高品質標準，始可掛上萊卡 (r)吊卡。因此，兩造既約定系爭布匹之材
      質必須使用3﹪之萊卡，並約定必須附上檢測報告以證明確實為使用萊卡之產
      品，如未附上檢測報告或檢測未通過，即屬存有品質不符之瑕疵。
  ３、依據布匹買賣行業慣例，被告僅就可以視覺分辨的顏色及觸覺分辨的手感予以
      核可，但其他物理性質（如彈性回復度、碼重及縮率等）及化學性質（如顏色
      、染色監牢度等）均需要精密之試驗，因此須有檢驗報告，始能得知。故被告
      在訂約時即要求原告在出貨時須檢附驗貨報告。本件系爭布匹原告於出貨時並
      未附上檢驗報告，經被告多次請求提出，且原告於九十一年六月十四日承諾將
      該樣本送至SGS與杜邦公司檢測，然原告迄今仍未附送被告。而新加坡杜邦公
      司檢測之報告，其中Growth＆Recovery（伸展與彈性回覆度）乙項，其檢驗值
      為4.5，檢測結果為「不通過」，益可證明原告所出貨之布匹，未符合萊卡標
      準。
  ４、而所謂Growth＆Recovery乙項之檢測標準值，依據兩造間以往之約定標準為3.
      6，此觀被告與原告往來初期八十九年十一月十二日訂單號碼00F276-A上所特
      別註明「QLTY STANDERD（註：即品質標準）如同之前潤泰出口品質各項檢測
      標準如附件（註：即該頁下一頁檢測表第十一項「彈性回復度Growth 3.6」）
      」可稽，本件系爭檢測值超過3.6，為4.5，顯屬不合格。被告公司當初以潤泰
      公司之標準要求原告公司，因其貨品同樣為97﹪棉及3﹪萊卡，而原告公司亦
      從未拒絕，應屬兩造間默示之約定，當然有拘束原告之效力。
  ５、縱依據新加坡杜邦公司該檢測報告，Growth＆Recovery乙項（伸展與彈性回覆
      度），檢測質為4.5，與杜邦公司所要求之標準值為4相較，亦屬不合格。
  ６、原告辯稱如系爭布匹LYCRA有問題，何以杜邦公司仍願意提供吊牌云云。惟被
      告雖要求原告提供六千個杜邦吊牌，但因本件布匹有瑕疵而作罷，被告後來亦
      未曾收到吊牌。原告提出之貨運簽收單係杜邦公司寄給原告軒宏公司，不足證
      明被告公司有收到該六千個吊牌，且該貨運簽收單上日期為九十一年八月六日
      ，係在本件發生瑕疵及被告解除契約（九十一年八月二日）之後，亦可證明與
      本件無關。
  ７、原告提出大鐘印染股份有限公司漂染成品檢查報告表，以證明其已通過杜邦公
      司之檢驗云云。惟此檢驗報告被告公司從未收受，且檢查報告亦無關於彈性回
      復度、碼重等檢查項目，顯見此報告完全不符合杜邦之要求。況之前原告提供
      給被告之檢驗報告，上有「伸縮織物伸長率及回復成長率-緯向」乙項，顯然
      與原告所提出原證三號之表格不同。
  ８、原告辯稱被證十四號之交易布種為D863與本件布種為6243不同，惟雖品名不同
      ，但均有要求杜邦萊卡，而杜邦萊卡對彈性回覆度之要求相同；又，當時下單
      於原告公司時，雙方約定此標準，向來為雙方所約定之標準。又，被證二十四
      號之測試標準為兩造合約書上所載單位面積重量二六○公克∕平方公尺，且送
      驗之布樣亦為原告所交付之布匹取樣。
（二）布匹有碼重不足之瑕疵：
  １、依據被證一號契約書約定：「Weight：260 G/M2」（每平方米260克）。惟該
      批布匹經被告公司送請中國紡織工業研究中心測試其重量，所得數據如下：（
      １）010 Black（黑色）為247.5克。（２）112Dusty Taupe（暗灰褐）為
      235.8克。（３）102 Navy（深藍色）為242.3克。（４）Chino（新農色）為
      239.6克。（５）New Stone（新石頭）為243.6克。
  ２、由上開測試報告可知，原告所提供之布匹重量皆不足原約定260克之重量。
  ３、原告辯稱布匹之幅寬為四四至四五英吋，是被告於契約書上誤載為四七至四八
      英吋。而幅寬改變勢必影響碼重云云。惟原告亦自承本件布匹只有四四至四五
      英吋；合約約定之重量以單位面積重量計算之，因此單位面積重量與幅寬無關
      ，任何幅寬皆應達到本件約定之每平方公尺260克之標準。原告每次出貨之幅
      寬差異極大，而本合約由原告公司助理陳宏衍告知，本次匹布較寬，幅寬必須
      改成47"至48"，因有前例，因此被告無疑依照原告公司要求訂合約，同時原告
      對當時合約中明定之幅寬碼重無異議，顯見，上開說辭乃原告於貨物瑕疵發生
      後企圖卸責之詞。
  ４、原告誤載布匹之重量為二六○「磅」，事實上應為二六○「克」。
（三）系爭布匹布幅寬窄不一：
  １、依據系爭契約書約定：「Width：47/48」（中譯為「寬度為47至48英吋」）。
  ２、惟該批布匹幅寬非常不穩定，有時達到49/50英吋，此觀九十一年六月十九日
      原告公司傳真被告公司，被告公司回傳表示：「……幅寬非常不穩定，有時甚
      至達49/50"且合約訂之幅寬為貴司約定……」。
  ３、再者，依據被證十九號報關單，其上亦記載布匹之寬度為44/5英吋。
  ４、由上可知，系爭布匹確實存有幅寬與契約約定品質（47/48）不符之瑕疵。
四、本件系爭布匹是否存有瑕疵，兩造在瑕疵發生後曾約定以杜邦公司之檢測報告為
    準；被證二十九號係原告自行委請大鐘印染股份有限公司檢驗之品質試驗報告（
    原告自認布匹出廠前，由大鐘開具之品質試驗報告），亦明載伸縮之物伸長率及
    回覆成長率為5.6，顯不符合香港杜邦公司之檢測標準之標準值4。系爭瑕疵發現
    後，兩造間函文往來頻繁，被告公司於九十一年六月十二日發函通知原告公司，
    杜邦公司將出具本件瑕疵之證明。原告公司於收到被告公司所發函文後，於同年
    六月十九日發函被告公司表示：「……至今尚未收到貴公司（即被告公司）轉來
    之杜邦公司測試證明，使我方（即原告公司）無法進一步了解差異所在，釐清責
    任歸屬。……我方希望先將布種品質爭議作一明確釐清。若真有不堪使用情形，
    我方自然接受退布……請貴公司在催促杜邦測試結果，以免延誤時效。」。顯見
    ，被證五號杜邦檢驗報告是雙方早已約定去做，並作為本件是否有瑕疵之依據。
    而被證五號之檢測報告出爐後，原告公司竟不接受退布，甚至向被告公司訴請貨
    款，顯屬無理。
五、被告公司發現有瑕疵後，已合法解除契約：
（一）按「買受人應按物之性質，依通常程序從速檢查其所受領之物。如發見有應由
      出賣人負擔保責任之瑕疵時，應即通知出賣人。……不能即知之瑕疵，至日後
      發見者，應即通知出賣人，怠於為通知者，視為承認其所受領之物。」「買賣
      因物有瑕疵，而出賣人依前五條之規定，應負擔保之責者，買受人得解除其契
      約或請求減少其價金。」民法第三百五十六條第一項、第三項及第三百五十九
      條定有明文。次按「買受人因物有瑕疵，而得解除契約或請求減少價金者，其
      解除權或請求權，於買受人依第三百五十六條規定為通知後六個月間不行使或
      自物之交付時起經過五年而消滅。」同法第三百六十五條亦定有明文。
（二）系爭布匹於九十一年五月十四日及廿七日分別送至客戶處，後來客戶反映有彈
      性不佳、磅重不足及布幅寬窄不一等之瑕疵，被告立即通知原告有上開瑕疵，
      請其改正。被告並於九十一年六月六日傳真原告詢問：「煩請儘速告知重修手
      感及彈性SMPLS進行的如何……」，原告公司並回傳表示：「重修重點應是：
      幅寬、布重、洗手感、彈性」，原告再於九十一年六月十四日發函被告表示：
      「02-F104-A 9695Y貴司反映此大貨幅寬、彈性恢復與前單有異……」，顯見
      經被告公司通知後，原告公司亦知道本件瑕疵為彈性不足、布重不足及布幅之
      寬度等有瑕疵。
（三）詎原告經被告多次通知及催促儘速解決之後，竟仍置之不理，被告於九十一年
      八月二日發函解除契約，與前揭民法規定尚無不合。
六、如原告主張有理，被告得主張抵銷抗辯：
（一）系爭布匹分二次運送，九十一年五月十四日透過海運，計有五五○六碼（計算
      式：2323+856+994+1333＝5506），此有被告公司九十一年五月十三日傳真函
      、沛華船務代理有限公司訂艙通知單及報關單可稽。九十一年五月廿七日透過
      空運，共計空運四一八九碼（計算式：3263+350+216＝4189），此有被告公司
      九十一年五月廿四日傳真函、沛驊國際股份有限公司之通知單及報關單可稽。
      原告公司給付遲延應支付被告之違約金計一十四萬六千五百三十三，縱原告本
      件貨款請求有理由，被告亦主張於上開範圍內抵銷。
（二）第一批海運織布匹，其運送費用及結關手續費等共二千九百一十一元，應由原
      告公司負擔。再者，因原告公司交付系爭布匹嚴重給付遲延，因此第二批出貨
      須以空運方式為之，此部分運送費用為三萬七千六百六十八元，原告公司已承
      諾負擔。系爭布匹因瑕疵而遭香港客戶退貨，於九十年八月二十一日運抵台灣
      ，運費共二萬一千二百零七元，有收費通知單乙份可稽，而被告在此之前已通
      知原告應自行將該布匹運回保管，此有傳真函乙封可稽，然原告迄今尚未將該
      布匹領走，致被告公司將該布匹置放於富景包裝廠，每月須兩千元倉租費，自
      九十一年八月二十一日起算，暫時算至九十二年六月二十一日共十個月，須繳
      付租金二萬元。原告應支付被告之費用共計八萬一千七百八十六元，縱使原告
      請求有理由，被告公司主張就八萬一千七百八十六元之範圍內抵銷。
（三）綜上，被告得主張抵銷之金額為二十二萬八千三百一十九元。
參、證據：提出合約書暨中譯本、九十一年三月十二日函文、九十一年三月二十八日
    函文、九十一年四月二十四日函文、杜邦公司測試報告暨中譯本、原告公司傳真
    、台北南海郵局第八八七存證信函、傳真暨E-MAIL內容、臺灣杜邦公司萊卡特色
    運用暨技術說明等資料、原被告八十九年十一月十二日（訂單號碼：00F276-A）
    合約、香港杜邦公司檢測值之檢測標準、原告九十一年六月十九日致被告公司函
    、被告公司九十一年五月十三日傳真函、九十一年五月十三日沛華船務代理有限
    公司訂艙通知單、海運乙布匹報關單、被告公司九十一年五月廿四日傳真函、沛
    驊國際股份有限公司之通知單、透過空運之布匹報關單、被告九十一年六月六日
    傳真、中國紡織工業研究中心九十二年五月二十日試驗報告、大周有限公司收費
    通知單、沛驊國際股份有限公司對帳單、收費通知單、九十一年十月二十二日被
    告公司傳真函、大鐘印染股份有限公司品質檢驗報告等證物為證。
    理  由
一、依兩造簽訂之系爭布匹契約書第八條約定，「本契約若有爭議，雙方同意由台灣
    台北地方法院為第一審管轄法院。」， 故本件本院有管轄權，合先敘明。
二、原告起訴主張其於九十一年三月十五日接受被告訂單訂購布匹一批，全部訂購數
    量為九六○○碼，貨款為七十六萬八千元，並約定須於色卡確認後三週內交貨，
    系爭布匹全部於九十一年五月三日生產完成，經被告通知核可出貨日期為五月十
    三日六千碼、五月二十四日三千六百碼，實際出貨日期皆由被告指定包裝場自行
    出貨，分別為五月十四日五千五百碼、五月二十七日四千一百八十九碼，實際交
    付布匹共九六九五碼，貨款為八十一萬三千三百七十九元，被告竟藉原合約所未
    約定之品質事項，拒絕給付貨款，爰依買賣契約起訴請求被告給付買賣價金八十
    一萬三千三百七十九元，及自起訴狀繕本送達翌日起至清償日止，依週年利率百
    分之五計算利息等情。被告則以就系爭契約兩造約定布匹材質為97﹪cotton，3
    ﹪LYCRA，並約定出貨前必須由杜邦公司驗證每批貨品，並由杜邦公司出具檢驗
    證明，且提供該商標吊牌以證明成份為杜邦LYCRA，因LYCRA（萊卡 (r)）係杜邦
    公司特有的紡織材質，「萊卡」本身所標榜者即為其「彈性回覆度」，約定布料
    中應有「萊卡」之成分，即表示應具備有萊卡之彈性回復度標準，所謂Growth
    ＆Recovery乙項之檢測標準值，依據兩造間以往之約定標準為3.6，此觀被告與
    原告往來初期八十九年十一月十二日訂單號碼00F276-A上所特別註明「QLTY
    STAND ERD（註：即品質標準）如同之前潤泰出口品質各項檢測標準如附件（註
    ：即該頁下一頁檢測表第十一項「彈性回復度Growth 3.6」）」可稽，原告除未
    依約定於出貨時檢附檢測報告即屬存有品質不符之瑕疵外，另當原告發現貨品有
    瑕疵時，被告即依兩造約定，各自取樣檢驗，原告迄今仍未交付其送檢報告，惟
    經被告送新加坡杜邦公司檢驗結果，其中Growth＆Recovery（伸展與彈性回覆度
    ）乙項，其檢驗值為4.5，檢測結果為「不通過」，除不符兩造所約定之3.6標準
    外，與杜邦公司所要求之標準值4相較，亦屬不合格，至被告未曾收受原告提供
    之杜邦公司吊牌；另原告提供系爭布匹之碼重、幅寬亦不符兩造之約定，因原告
    提供之布匹有前開之瑕疵，被告爰依法解除契約。若被告解除約不合法，原告請
    求有理由，惟因原告未依約定於色卡確認後三週交貨，依約定如賣方給付遲延，
    被告得請求每日就該貨品價格百分之一計算違約金，因原告交付貨物有嚴重遲延
    之情形，致被告遭客戶要求部分以空運方式運送貨物，被告得請求因原告給付遲
    延所生之約定違約金共計一十四萬六千五百三十三元，又原海運運送費用及結關
    手續費等共二千九百一十一元，原告公司交付系爭布匹嚴重給付遲延而以空運方
    式運送之運費為三萬七千六百六十八元，原告公司已承諾負擔，又系爭布匹因瑕
    疵而遭香港客戶退貨，運抵台灣之運費共二萬一千二百零七元，而被告在此之前
    已通知原告應自行將該布匹運回保管，然原告迄今尚未將該布匹領走，致被告公
    司將該布匹置放於富景包裝廠，每月須兩千元倉租費，自九十一年八月二十一日
    起算，暫時算至九十二年六月二十一日共十個月，須繳付租金二萬元，原告應支
    付被告之費用共計八萬一千七百八十六元，被告對原告之請求主張抵銷之金額計
    為二十二萬八千三百一十九元等語，資為抗辯。
三、本件原告主張其於九十一年三月十五日接受被告訂單訂購布匹一批，全部訂購數
    量為九六○○碼，貨款為七十六萬八千元，並約定須於色卡確認後三週內交貨，
    色卡依序於九十一年三月十二日、同年三月二十八日、同年四月二十四日確認色
    卡，實際出貨日期分別為五月十四日五千五百碼、五月二十七日四千一百八十九
    碼，實際交付布匹共九六九五碼等情，為被告所不爭，並有系爭契約書、兩造有
    關色卡確定之往來信函等在卷可憑，應堪信為真實，原告乃據系爭契約向被告請
    求給付貨款八十一萬三千三百七十九元，則為被告所否認，並以前詞置辯，故本
    件所應審酌者，乃兩造就系爭契約之布匹彈性回復度有無約定？若有，其約定內
    容為何？原告提供之布匹是否符合之？又系爭布匹有無碼重不足、幅寬不一之情
    形？被告得否據以主張解除契約？若被告解除契約不合法，原告有無給付遲延之
    情形？又被告主張抵銷有無理由？茲臚列理由如下：
    (一)原告自承系爭布匹於出廠前由大鐘印染股份有限公司檢驗，依其出具之品質試
      驗報告（見被證二十九）所載，系爭布匹彈性回復度為五、六等情，惟其主張
      系爭契約簽訂時兩造僅就系爭布匹之成份為97﹪cotton，3﹪LYCRA達成合意，
      兩造並未就系爭布匹之彈性回復度有所約定，惟為被告所否認，並以系爭契約
      兩造約定之彈性回復度為三、六，退而求其次，依杜邦公司之全球品質標準亦
      有四、０等語，並提出兩造往來初期即八十九年十一月十二日之訂單號碼
      00F276-A之訂單及其附件潤泰出口品質各項檢測標準，暨杜邦公司出具之全球
      品質標準為憑。惟查，觀諸依兩造所簽訂之系爭契約並未就彈性回復度之約定
      記載於該契約上；次查，依被告所提訂單號碼00F276-A之訂單其上固載明布匹
      之成份亦為97﹪cotton，3﹪LYCRA，惟原告主張該交易布種為Ｄ八三六與本件
      系爭契約之布種為六二四三不同，則有關訂單號碼00F276-A之訂單布匹與本件
      布匹之布種是否相同，即有疑義；復按所謂默示之意思表示，係指依表意人之
      舉動或其他情事，足以間接推知其效果意思者而言，然系爭契約並未於相關書
      面就彈性回復度為約定，已如前述，且系爭契約與號碼00F276-A之訂單二者簽
      訂時間相差達一年四個月之久，則系爭契約簽訂時何以參酌一年四個月以前之
      契約？該二契約間之關係為何？有何關聯性？號碼00F276-A之訂單之約定品質
      何以可充作系爭契約之標準，如何證明原告於簽訂系爭契約時即有以號碼
      00F276-A訂單中兩造約定之彈性回復度為本件約定之品質？均未據被告說明之
      ，被告僅以該二契約約定之布料成分均屬相同，即主張原告默示同意彈性回復
      度之約定品質，尚不足採。至被告提出杜邦公司就萊卡布料所為之全球品質標
      準，其中載明有關混入百分之二以上萊卡之平織布，其彈性回復度固載明最大
      不可超過百分之四，惟該杜邦公司對混入萊卡布料之有關彈性回復度品質之要
      求是否為系爭契約之約定品質？被告固稱萊卡為杜邦公司獨創生產的一種『人
      造彈性纖維』，萊卡主要之功用即在增加紡織物之彈性（延展性），故系爭契
      約既約定布匹成份須有3﹪萊卡用量，即應依照杜邦公司對同種布料之要求，
      其彈性回復度不得大於四等語，然系爭杜邦公司之全球品質標準並未據兩造明
      示約定為本件布匹之品質標準，為兩造所不爭，縱使萊卡為杜邦公司獨創生產
      製造之產品，杜邦公司為品管其生產之產品所制定之品質標準，在未特別約定
      之情況下，該品質標準並不當然成為杜邦公司以外之他人間就其獨創商品萊卡
      布料所簽訂契約之標準，況且如被告所稱其首次於八十九年十一月十二日與原
      告交易時，特就交易之布匹明文約定品質等情，有其提出該合約及其附件在卷
      足憑，依該附件所載之品質項目除彈性回復度外，尚包括殘縮、引張、引裂、
      冷脫、成品牢度（包括耐洗、溼摩擦、乾摩擦等），而杜邦公司有關萊卡布料
      之品質項目為撕裂強度、伸長量、彈性回復度、縮水率等，則兩造間以往交易
      之約定品質項目與杜邦公司之全球品質標準項目，部分容有歧異，且有關彈性
      回復度兩造以往交易約定為三、六，杜邦公司標準為四，則二者之品質項目或
      有不同，縱有相同項目，其標準亦非一致，則如何能謂系爭契約係以杜邦公司
      之全球品質標準為約定品質？故被告抗辯系爭契約以杜邦公司有關萊卡全球品
      質標準為約定品質，尚不足採。
    (二)有關碼重部分：
      兩造約定系爭布匹之碼重為每平方公尺２６０克，被告固提出其自行送驗之中
      國紡織工業研究中心之試驗報告主張系爭布匹不符兩造約定，惟原告否認被告
      提出送驗之布樣為系爭布匹，且其測試標準不明而否認該試驗報告之真正，縱
      使該試驗報係兩造於發生爭議後協議各自送請鑑定之結果，惟該報告之送驗布
      樣既無法確定係本件系爭布匹，且檢驗方法未經兩造合議，則基於鑑定標的之
      確定，及鑑定過程之公平性，該試驗報告自不得充作本件布匹之鑑定結果；況
      且依被告自陳以系爭布匹取樣送杜邦公司新加坡檢驗中心鑑定之萊卡品質測試
      報告（見被證五及其中譯本被證九）中明載其布重為每平方公尺２９２．８公
      克，其已逾兩造約定之布匹碼重每平方公尺２６０克，故被告抗辯系爭布匹碼
      重不足，亦不足採。
    (三)有關幅寬部分：
      兩造約定系爭布匹之幅寬為四十七至四八英吋，被告以原告自承系爭布匹只有
      四十四至四十五英吋，且依兩造就系爭布匹瑕疵問題之往來函件，被告亦曾表
      示「幅寬非常不穩定，有時甚至達４９／５０”且合約訂之幅寬為貴司約定…
      」等語，回傳予原告，又依被告所提被證十九報關單上亦記載布匹之寬度為４
      ４／５英吋，抗辯系爭布匹之幅寬不符兩造約定等語。惟查，遍查全卷未見原
      告曾自承系爭布匹之幅寬為四十四至四十五英吋，又兩造間之往來函件表示系
      爭布匹幅寬為四十九至五十英吋者為被告，並非原告，又被證十九之報關單，
      其託運人為「ＣＴＥＴ　ＩＮＣ」，應為被告而非原告，故該報關單所載資料
      亦應為被告所提供，故被告出具予原告之函件及報關單上之記載，均不足以證
      明系爭布匹之幅寬不符兩造約定之四十七至四十八英吋，被告抗辯系爭布匹有
      幅寬不一之瑕疵，亦不足採。
    (四)原告有無給付遲延部分：
      按給付有確定期限者，債務人自期限屆滿時起負遲延責任，民法第二百二十九
      條第一項定有明文。依系爭契約所載，兩造約定「交貨期限為色卡確定後三週
      」，又本件布匹共五色分為黑色、暗灰色、深藍色、新農色、新石頭色，其色
      卡兩造確認之時期依序為九十一年三月十二月、同年月二十八日、同年月二十
      八日、同年四月二十四日、同年月二十四日等情，為兩造所不爭，並有兩造確
      認色卡之往來文件（見被證二、三、四）附卷可憑，則有關系爭契約之交貨期
      限自應以最後色卡確認日之九十一年四月二十四日之後三週之九十一年五月十
      五日為是，蓋就一般交易習慣，契約之期限，除當事人另有約定外，應以一次
      交付為原則，又系爭契約之標的為五種不同顏色之布匹，兩造接洽過程中，該
      五個顏色分三次確定，且兩造於九十年四月二十四日做第三次色卡確認時，斯
      時均已逾第一、二次色卡確認後之三週，惟未見被告向原告表示第一、二次確
      認色卡之黑色、暗灰色及深藍色有給付遲延之情形，復參以就一般交易習慣，
      契約之期限，除當事人另有約定外，應以一次交付為原則，而系爭契約兩造並
      無應按布匹各種顏色之確認時間據為其交貨期限之約定等情，故本件原告於九
      十一年五月十四日出貨之布匹均無給付遲延之情形。至原告於九十年五月二十
      七日出貨之布匹，其中深藍色三百五十碼及新農色二百一十六碼部分，因已逾
      兩造約定之九十一年五月十五日之交貨期限，原告自應負遲延之責；另黑色布
      匹三千六百二十三碼部分，經原告於出貨前送船樣予被告，被告於九十年五月
      十三日認顏色太灰要求原告重修後，再經被告於九十年五月二十四日核可後始
      於九十年五月二十七日出貨等情，為兩造所不爭，並有兩造之往來函信可憑（
      見原證一、被證二十），故該黑色布匹部分原告所為不完全之給付，經原告補
      正，依民法第二百二十七條第一項之規定：「因可歸責於債務人之事由，致為
      不完全給付者，債權人得依關於給付遲延或給付不能之規定行使其權利。」，
      原告就該黑色布匹部分自亦應負給付遲延之責。
    (五)被告得主張抵銷之數額：
      (1)給付遲延違約金部分：按當事人得約定債務人於債務不履行時，應支付違約
        金，民法第二百五十條第一項定有明文。查系爭契約第六條約定：「如賣方
        給付遲延，創通得請求每日就該貨品價格之百分之一計算違約金。」，矧原
        告給付遲延部分為黑色布匹三六二三碼、每碼單價八十二元，深藍色布匹三
        五０碼、每碼單價八十二元，新農色布匹二一六碼，每碼單價七十四元，前
        開布匹之遲延天數均為十二天（自九十年五月十六日起至九十年五月二十七
        日），則原告應給付之違約金為四萬一千零一十二元（其計算式為3623x82x
        12%+ 350x82x12%+216x74x12%=41012【元以下四捨五入】）。
　    (2)系爭契約第一次海運運送費用及結關費、及因原告給付遲延被告第二次改以
        空運之費用部分：按民事訴訟法第三百五十八條關於私文書經本人或其代理
        人簽名、畫押、蓋章或按指印者，推定為真正之規定，須其簽名、畫押、蓋
        章或按指印係本人或其代理人為之，在當事人間已無爭執或經舉證人證明者
        ，始得適用，最高法院二十八年上字第十號判例要旨可資參照。查被告據以
        主張之證據，即大周有限公司收費通知單影本（被證二十五）及沛驊國際股
        份有限公司對帳單影本（被證二十六），均為原告否認其形式上之真正，揆
        諸前開說明，被告就該證據形式上之真正負有舉證之責，惟被告至本件言詞
        辯論終結前，均未舉證證明之，故縱使該二筆費用應由原告負擔，或原告曾
        承諾負擔之，亦因所提書證不具證據能力而使被告之主張不足採。
      (3)系爭布匹退運台灣之運費及倉租費：此部分乃被告主張系爭布匹物之瑕疵所
        生損害賠償之費用，被告就物之瑕疵部分未能舉證證明之，如前所述，原告
        自無庸負此部分之債務不履行之責任。
      綜上所述，原告因給付遲延，應支付被告給付遲延違約金四萬一千零一十二元
      ，被告以該違約金債權對原告為本件起訴請求之價金債權行使抵銷權，為可採
      ，被告逾此部分 所為之抵銷抗辯，尚不足採。
四、綜上所述，被告以物之瑕疵行使解除權為不合法，惟其得請求抵銷扣減之金額僅
    兩造約定之遲延給付違約金四萬一千零一十二元，原告請求被告給付八十一萬三
    千三百七十九元，扣除四萬一千零一十二元後，被告尚應給付原告七十七萬二千
    三百六十七元。從而，原告依兩造之買賣契約，請求被告給付貨款於七十七萬二
    千三百六十七元及自起訴狀繕本送達翌日即九十一年九月十二日起至清償日止，
    按年息百分之五計算之法定遲延利息之範圍內，為有理由，應予准許，逾此金額
    部分，原告之請求無理由，應予駁回。
五、因本案事證已臻明確，兩造其餘主張陳述及所提之證據，經核或於判決之結果無
    影響，或與本案之爭點無涉，爰不予一一論述，附此敘明。
六、結論：原告之訴為一部有理由，一部無理由，依民事訴訟法第七十九條，判決如
    主文。
中        華         民         國    九十三    年     六   月   十五    日
                                             民事第六庭  法  官    李媛媛
正本係照原本作成
如對本判決上訴，須於判決送達後廿日內向本院提出上訴狀
中        華         民         國    九十三    年    六    月    十六   日
                                                         書記官    林秀妙
